# 应付职工薪酬 - 职工教育经费是否包含可抵扣的进项税额

提问人：baibing132y 时间：2022-11-26 23:12:55
企业发生的职工教育经费，通过【应付职工薪酬-职工教育经费】这一过渡性质的科目发放和分配，请问下陈版 该金额是否包含可抵扣的进项税额呢？
提前谢谢您的回复哦

回答人：chenyiwei
职工教育经费的计提基数是工资总额的一定比例；开支时，其借方发生额不含可抵扣的进项税额。